SAU Ste Anne
========================================================

La clinique Ste Anne fournit des données simplifiée de son activité sous forme d'un fichier exel appelé *Copie de 2013 RPU Ste Anne.xlsx*. Il s'agit d'un classeur où chaque page correspond à un mois de l'année 2013.

Chaque page est enregistrée au format *.csv* sous me nom *2013_MM_stanne.csv*. Les lignes vides sont éliminées avant l'enregistrement au format *csv*.

Meagling
--------
- les 2 premières lignes sont ignorées (cellules fusionnées)
- les noms de colonne sont redéfinis
- les dates sont mise au format iso

lecture du fichier:
-------------------
```{r lecture}
date()

source("mes_fonctions.R")
an<-"2013"
hop<-"stanne.csv"
data<-sau(an,hop,max=7)

str(data)
head(data)
# edit(data)
# fix(data)
names(data)
summary(data$total)
```

Données actives
---------------
On ne conserve que les jours renseignés, c'esta dire ceux pour lesquels le total despassages est supérieur à 0:
```{r actifs}
data<-data[data$total>0,]
```

Graphiques:
----------
```{r graphe}
plot(data$date,data$total,type="l",col="blue",xlab="SAU Ste Anne",ylab="Passages")
```
Activité:
---------

### total des passages:
```{r activite}
t<-sum(data$total)
t
summary(data$total)
sd(data$total)
boxplot(data$total)
hist(data$total,main="SAU Sainte-Anne",xlab="Passages",ylab="Fréquence",col="green")
```
### Entre 1 et 75
```{r adulte}
t<-sum(data$entre1_75ans)
t
summary(data$entre1_75ans)
sd(data$entre1_75ans)
boxplot(data$entre1_75ans)
hist(data$entre1_75ans,main="SAU Sainte-Anne",xlab="Passages entre 1 et 75 ans",ylab="Fréquence",col="green")
```
Résumé
=======
```{r resume}
a<-apply(as.matrix(data[4:10]),2,sum)
a
total<-a[4]
round(a*100/total,2)
```
Utilisation de zoo
==================
ref: livre R_cookbook Chap.14 pp 355 (time series)

Création d'un objet de type *zoo* capable de manipuler les séries temporelles

*zoo* demande au minimum une variable data pour les données à analyser (vecteur ou matrice) et une seconde variable *date* qui indique quelle colonne sera utilisée pour les dates.
```{r zoo}
library("zoo")
ts<-zoo(as.matrix(data[4:10]),data$date)
head(ts)
plot(ts)
delta<-diff(ts)
```
Moyenne lissée sur 7 jours
```{r moyenne lissee}
ma <- rollmean(ts, 7)
# ma
plot(ma, main="Moyenne lissée sur 7 jours")
```
Utilisation de *xts*
====================
Un autre gestionnaire de séries temporelles
```{r xts}
library("xts", lib.loc="/home/jcb/R/x86_64-pc-linux-gnu-library/2.15")
ts<-xts(as.matrix(data[4:10]),data$date)
head(ts)
plot(ts$total,main="Clinique Ste Anne",xlab="Passages quotidiens au SU",ylab="Nombre")
```
Moyenne par semaine:
```{r mean_week, warning=FALSE}
apply.weekly(ts, mean)
apply.weekly(ts, sd)
```
on peut essayer:
- apply.daily(ts, f)
- apply.weekly(ts, f)
- apply.monthly(ts, f)
- apply.quarterly(ts, f)
- apply.yearly(ts, f)

Note: on peut convertir un objet *zoo* en onjet *xts*: apply.monthly(as.xts(ts), f)

Mesure de l'auto-corrélation:
```{r ac}
acf(ts$total)
```







