SAU Ste Anne
========================================================

La clinique Ste Anne fournit des données simplifiée de son activité sous forme d'un fichier exel appelé *Copie de 2013 RPU Ste Anne.xlsx*. Il s'agit d'un classeur où chaque page correspond à un mois de l'année 2013.

Chaque page est enregistrée au format *.csv* sous me nom *2013_MM_stanne.csv*. Les lignes vides sont éliminées avant l'enregistrement au format *csv*.

Meagling
--------
- les 2 premières lignes sont ignorées (cellules fusionnées)
- les noms de colonne sont redéfinis
- les dates sont mise au format iso

lecture du fichier:
-------------------
LIGNE 36 AJUSTER LE NOMBRE DE FICHIERS A LIRE (max = 12)

Mesures:
- nb de lignes
- nb total de passages
- tri des passages par catégories
  - d'age:moins de 1 an, 1 à 75 ans, plus de 75ans
  - de devenir: UHCD, hospitalisation, transfert
- taux d'hopitalisation: UHCD + hosp + transfert / total

```{r init}
library("zoo")
library("xts")
source("mes_fonctions.R")
date()
```

```{r lecture}
an<-"2013"
hop<-"stanne.csv"
data<-sau(an,hop,max=12)

# correction erreur
data[7,7]<-data[7,5]+data[7,6]

save(data,file="StAnne2013.Rda")

str(data)
head(data)
# edit(data)
# fix(data)
names(data)
summary(data$total)

min_date <- as.character(min(data$date))
max_date <- as.character(max(data$date))
n_jours <- nrow(data)
n_passages <- sum(data$total)

s<-sapply(data[,4:10],sum)
p<-round(s/s[4]*100,2)
rd <- rbind(s,p)
rd
hospit<-round(sum(s[5:7]/s[4])*100,2)
hospit

data$hosp<-(data[8]+data[9]+data[10])/data[7]
# creation d'une colonne taux hospitalisation
hosp<-(data[8]+data[9]+data[10])/data[7]
names(hosp)<-"tx_hosp"
data<-cbind(data,hosp)
names(data)
summary(data$hosp)

```

***
### Clinique Sainte Anne 2013 (GHSV)
***
Chiffres clés  |  valeur
------|--------  
date début  | `r min_date` 
date fin    |  `r max_date`  
nb de jours |  `r n_jours`  
passages    |  `r n_passages`  
< 1 an  |  `r s[1]` (`r p[1]` %)
adultes < 75 ans  |  `r s[2]` (`r p[2]` %)
plus de 75 ans  |  `r s[3]` (`r p[3]` %)
taux hospitalisation  |  `r hospit` %

***
***

Taux hospitalisation
--------------------
```{r tx_hosp}
ts<-zoo(data$tx_hosp,data$date)
head(ts)
plot(ts,ylab="Taux hospitalisation",xlab="2013",main="SU Ste Anne - Taux d'hospitalisation",col="lightblue")
lines(rollmean(ts, 7),col="blue",lwd=2)
```

Données actives
---------------
On ne conserve que les jours renseignés, c'esta dire ceux pour lesquels le total despassages est supérieur à 0:
```{r actifs}
load("StAnne2013.Rda")
data<-data[data$total>0,]
```

Graphiques:
----------
```{r graphe}
plot(data$date,data$total,type="l",col="blue",xlab="SAU Ste Anne",ylab="Passages")
```
Activité:
---------

### total des passages:
```{r activite}
t<-sum(data$total)
t
summary(data$total)
sd(data$total)
boxplot(data$total,ylab="nombre",main="SU Ste Anne 2013 - Tous les passages",col="yellow")
hist(data$total,main="SAU Sainte-Anne",xlab="Passages",ylab="Fréquence",col="green")
```
### Entre 1 et 75
```{r adulte}
t<-sum(data$entre1_75ans)
t
summary(data$entre1_75ans)
sd(data$entre1_75ans)
boxplot(data$entre1_75ans,ylab="nombre",main="SU Ste Anne 2013 - 1 à de 75ans",col="yellow")
hist(data$entre1_75ans,main="SAU Sainte-Anne",xlab="Passages entre 1 et 75 ans",ylab="Fréquence",col="green")
```
### Plus de 75ans
```{r plus75}
t<-sum(data$sup75ans)
t
summary(data$sup75ans)
sd(data$sup75ans)
boxplot(data$sup75ans,ylab="nombre",main="SU Ste Anne 2013 - Plus de 75ans",col="yellow")
hist(data$sup75ans,main="SAU Sainte-Anne",xlab="Passages des plus de 75 ans",ylab="Fréquence",col="lightblue")
```

Résumé
=======
```{r resume}
a<-apply(as.matrix(data[4:10]),2,sum)
a
total<-a[4]
round(a*100/total,2)
```


Utilisation de zoo
==================
ref: livre R_cookbook Chap.14 pp 355 (time series)

Création d'un objet de type *zoo* capable de manipuler les séries temporelles

*zoo* demande au minimum une variable data pour les données à analyser (vecteur ou matrice) et une seconde variable *date* qui indique quelle colonne sera utilisée pour les dates.
```{r zoo}
library("zoo")
ts<-zoo(as.matrix(data[4:10]),data$date)
head(ts)
plot(ts)
lines(rollmean(ts, 7),col="red",lwd=2)

delta<-diff(ts)
```
Moyenne lissée sur 7 jours
```{r moyenne lissee}
ma <- rollmean(ts, 7)
# ma
plot(ma, main="Moyenne lissée sur 7 jours")
```
Utilisation de *xts*
====================
Un autre gestionnaire de séries temporelles
```{r xts}
library("xts")
ts<-xts(as.matrix(data[4:10]),data$date)
head(ts)
plot(ts$total,main="Clinique Ste Anne",xlab="Passages quotidiens au SU",ylab="Nombre")
lines(rollmean(ts$total, 7),col="red",lwd=2)

```
Moyenne par semaine:
-------------------
```{r mean_week, warning=FALSE}
apply.weekly(ts, mean)
apply.weekly(ts, sd)
```
on peut essayer:
- apply.daily(ts, f)
- apply.weekly(ts, f)
- apply.monthly(ts, f)
- apply.quarterly(ts, f)
- apply.yearly(ts, f)

Note: on peut convertir un objet *zoo* en onjet *xts*: apply.monthly(as.xts(ts), f)

### Mesure de l'auto-corrélation:
```{r ac}
acf(ts$total)
```








